【裁判字號】    98,聲,69
【裁判日期】    980805
【裁判案由】    聲請發給秘密保持命令
【裁判全文】
臺灣高等法院臺南分院民事裁定  98年度聲字第69號
聲  請  人
即  上訴人  正和製藥股份有限公司
法定代理人  甲○○
訴訟代理人  李  旦律師
            江俊賢律師
相  對  人
即被上訴人  維州生物科技股份有限公司
法定代理人  乙○○
訴訟代理人  楊慧娟律師
上列當事人間請求回復原狀等事件，上訴人對於中華民國97年12
月19日臺灣臺南地方法院第一審判決（96年度重訴字第160號）
，提起上訴，並聲請對相對人之法定代理人及訴訟代理人發秘密
保持命令，本院裁定如下：
    主  文
相對人維州生物科技股份有限公司之法定代理人乙○○及訴訟代
理人楊慧娟律師，就本院向行政院衛生署調取之聲請人正和製藥
股份有限公司就Miglitol 100mg取得衛署藥製字第049829號藥品
許可證申請查驗登記資料中之藥品配方成分及比例、規格、性能
、製法、檢驗規格與方法之營業秘密，於本院98年度重上字第23
號回復原狀等訴訟判決確定前，不得為實施該訴訟以外之目的而
使用，或對未受秘密保持命令之人開示。
聲請訴訟費用由相對人負擔。
    理  由
一、按當事人或第三人就其持有之營業秘密，經釋明符合下列情
    形者，法院得依該當事人或第三人之聲請，對他造當事人、
    代理人、輔佐人或其他訴訟關係人發秘密保持命令：(一)當事
    人書狀之內容，記載當事人或第三人之營業秘密，或已調查
    或應調查之證據，涉及當事人或第三人之營業秘密。(二)為避
    免因前款之營業秘密經開示，或供該訴訟進行以外之目的使
    用，有妨害該當事人或第三人基於該營業秘密之事業活動之
    虞，致有限制其開示或使用之必要。受秘密保持命令之人，
    就該營業秘密，不得為實施該訴訟以外之目的而使用之，或
    對未受秘密保持命令之人開示，智慧財產案件審理法第11條
    第1項及第3項分別定有明文。所謂營業秘密，依營業秘密法
    第2條規定，係指方法、技術、製程、配方、程式、設計或
    其他可用於生產、銷售或經營之資訊，而符合下列要件者：
    (一)非一般涉及該類資訊之人所知者。(二)因其秘密性而具有實
    際或潛在之經濟價值者。(三)所有人已採取合理之保密措施者
    。
二、本件聲請人主張本院向行政院衛生署（下稱衛生署）調取之
    聲請人就Miglitol 100mg藥品取得衛署藥製字第049829號藥
    品許可證申請查驗登記資料中之藥品配方成分及比例、規格
    、性能、製法、檢驗規格與方法｛即衛生署函覆卷（下稱系
    爭函覆卷）第3、4、200～325頁｝，係屬營業秘密法第2條
    規定之營業秘密，相對人之法定代理人乙○○及訴訟代理人
    楊慧娟律師因閱覽而知悉，為避免因該營業秘密經開示，或
    供該訴訟進行以外之目的使用，致有妨害其基於該營業秘密
    之事業活動之虞，而有限制其開示或使用之必要等情，雖未
    為相當之釋明，惟依衛生署函送之衛署藥製字第049829號藥
    品許可證查驗登記案卷所附相關資料，聲請人就Miglitol
    100mg藥品申請取得衛署藥製字第049829號藥品許可證，已
    詳列其藥品配方成分及比例、規格、性能、製法、檢驗規格
    與方法（即系爭函覆卷第3、4、200～325頁），屬於聲請人
    關於該藥品之營業秘密，若可任由因閱覽知悉其內容之相對
    人之法定代理人及訴訟代理人於本案訴訟外之目的而使用，
    或開示予無關第三人，將有損及聲請人就該藥品開發所得享
    之經濟利益之虞，且相對人之訴訟代理人對聲請人聲請對其
    核發秘密保持命令，又已表示無意見（見本院98年7月22日
    準備程序筆錄），則聲請人聲請對相對人之法定代理人乙○
    ○及訴訟代理人楊慧娟律師發秘密保持命令，經核並無不合
    。爰依首開規定，命相對人之法定代理人乙○○及訴訟代理
    人楊慧娟律師應保持如主文第一項所示之秘密。至聲請人聲
    請命乙○○及楊慧娟律師保持秘密之衛生署審查意見（即系
    爭函覆卷第24～43、52～57、80～81、125～126頁）及聲請
    人與衛生署往來函件（即系爭函覆卷第59～76、161～194頁
    ），並不直接涉及該藥品成分及製程方法之營業秘密，自無
    就各該部分命乙○○及楊慧娟律師保持秘密之餘地。
三、據上論結，本件聲請為有理由，依民事訴訟法第95條、第78
    條，裁定如主文。
中    華    民    國    98    年    8     月    5     日
                  民事第一庭    審判長法  官    林金村
                                      法  官    張世展
                                      法  官    蘇清恭
上為正本係照原本作成。
如不服本裁定，得於收受本裁定正本送達後10日內，向本院提出
抗告狀（須附繕本及繳納抗告裁判費新台幣1千元）。
中    華    民    國    98    年    8     月    5     日
                                      書記官    李梅菊


司法院資訊處製作；財團法人民間司法改革基金會備份。
